臺灣士林地方法院刑事判決　　　　　　　 93年度易字第249號
公　訴　人　臺灣士林地方法院檢察署列股檢察官
被　　　告　甲○
　　　　　　己○○
　　　　　　　　　　押)
上列被告因竊盜案件，經檢察官提起公訴（92年度偵字第7206號
、第10886 號、第11315 號、93年度偵字第1235號），及移送併
辦（93年度偵字第6592號），本院經訊問被告後，被告2 人均為
認罪之答辯，本院合議庭裁定認為宜由受命法官獨任以簡式審判
程序審理並判決如下：
    主  文
甲○共同連續攜帶兇器竊盜，處有期徒刑拾月。扣案尖嘴鉗壹支
、一字起子壹支、十字起子貳支、鑰匙壹串沒收。
己○○共同連續攜帶兇器竊盜，處有期徒刑柒月，扣案尖嘴鉗壹
支、一字起子壹支、十字起子貳支沒收。
    事  實
一、甲○、己○○為男女朋友，基於意圖為自己不法所有之概括
    犯意犯意聯絡，於附表編號一所示之時地，攜帶兇器尖嘴鉗
    1 支、一字起子1 支及十字起子2 支，共同竊取被害人郭榮
    燦所有車號9B -2147號自用小客車內香菸、回數票、洗車券
    等財物得手，惟正以上開兇器拆卸車內CD音響時，為警查獲
    。嗣後，甲○、己○○即分別承上開概括之犯意，各於附表
    所示之時地，甲○又連續徒手竊取丁○○所有之ASI-060 號
    機車、乙○○所有之QUN-602 號機車、丙○○占有之冷氣（
    冷氣為客戶送修之物）等物；己○○則徒手竊取戊○○所有
    車號4218-FM 號自用小客車1 台，其等詳細之行竊時間地點
    、行竊方式如附表所示。
二、案經台北市政府府警察局士林分局、台北縣政府警察局汐止
    分局分別報告台灣地方法院檢察署檢察官偵查起訴並聲請移
    送併辦，經本院經訊問被告後，被告2 人均為認罪之答辯，
    本院合議庭裁定認為宜由受命法官獨任以簡式審判程序審理
    。
    理  由
一、上開犯罪事實，業據被告甲○、己○○於審理中自白不諱，
    核其等之自白與下列跡證相符：
（一）附表編號一部份：
      被告2 人在犯罪地點行竊之事實，業據目擊證人王吉龍證
      述綦詳，據其報警，警員劉丹碧到場查獲等情，亦經證人
      劉丹碧於偵查中證述在卷，而被害人郭榮燦失竊財物並於
      被告2 人身上起出，則經證人郭榮燦指認，並出具贓物領
      具一紙在卷為憑，此外，復有尖嘴鉗1 支、一字起子1 支
      、十字起子2 支（1 支為紅色、1 支為橘色）扣案佐證，
      其等所攜帶上開行竊工具，尖嘴鉗銳利足以夾斷鐵絲及其
      他硬物，一字起子足以刮傷人體皮膚，十字起子均足以刺
      穿人體皮膚，復經檢察官勘驗，製有勘驗筆錄可稽，顯然
      上開物品客觀上足以對人之身體、生命產生危害，確為兇
      器無訛。被告2 人攜帶兇器竊盜，事證明確。
（二）附表編號二部分：
      被告甲○於警偵訊中雖一度否認該犯行，然上開被害人丁○○所使用之車號ASI- 060號機車於92年9 月11日失竊後
      ，被告甲○曾騎乘該車於92年9 月13日上午11時27分許，
      在台北市○○區○○路與康定路口持滑板毆打證人黃義舜
      背部等情，業據證人黃義舜結證在卷，嗣經警查獲該失竊
      車輛後，在機車置物掛勾上白色安全帽擋風面罩上採獲指
      紋1 枚，經內政部警政署刑事警察局為指紋比對，確認與
      被告甲○左拇指指紋相符，此有卷附該局92年9 月24日刑
      紋字第0920178028號鑑驗書一紙可稽，被害人丁○○取回
      該車後，亦出具贓物認領收據為憑，事證明確。被告甲○
      上開否認之詞，無非意在卸責，無足採信，應認審理中之
      自白與事實相符。
（三）附表編號三部分：
      被告己○○於附表編號三所示之時地竊取被害人戊○○所
      有自用小客車後，於92年10月7 日下午7 時50分許駕駛該
      車於台北市士林區○○○街○段士林地方法院士林簡易庭
      後方堤防，為警查獲等情，有台北市政府警察局士林分局
      92 年11 月4 日北市警士分刑字第09264113700 號刑事案
      件移送書一紙可憑，該車為戊○○所有，失竊後報案，尋
      獲後並指認領回等節，除經戊○○於警訊中證述在案外，
      並有贓物領具、車輛竊盜、車牌失竊資料個別查詢報表查
      詢車輛認可資料各一紙附卷足稽，事證灼然。
（四）附表編號四部分：
      被害人周耿宏所有之機車於92年10月31日下午9 時許失竊
      後，被告甲○於93年1 月16日下午11時10分許騎乘上開機
      車行經士林區○○○路○ 段路口為警查獲，經詰之被告甲○，坦承係以扣案之鑰匙1 串行竊所得等情，除有台北市
      政府警察局士林分局93年1 月17日北市警分刑字第093604
      14500 號刑事案件移送書為憑外，並有被告甲○警訊筆錄
      、扣案鑰匙等件為憑，而上開機車為周耿宏所有，經指認
      領回，除經證人周耿宏證述外，並有贓物領具、車輛竊盜
      、車牌失竊資料個別查詢報表查詢車輛認可資料各一紙附
      卷足稽，事證明確。
（五）附表編號五、六部分：
      被告甲○先於93年7 月9 日凌晨5 時30分許在附表編號五
      所示地點以藍色首推車搬取裝置被害人丙○○所有LG牌2
      噸冷氣機、松格牌2 噸分離式冷氣機、歌林牌2 噸半分離
      式冷氣機各1 台，竊取得手變賣後，又於93年7 月10日凌
      晨5 時19分許以同一手法、同一地點竊取被害人丙○○所
      有之國際牌冷氣一台，行竊得手，正欲逃逸之際，為警查
      獲等情，除據被告於警偵訊及審理中自白外，並經證人丙○○證述在卷，互核相符，並有監視錄影帶翻拍照片影本
　　　（被告甲○93年7 月9 日竊取搬運冷氣時之錄影畫面）及
      被害人丙○○出具之贓物領據各1 紙附卷足憑。
    被告2 人雖均罹有精神疾病，被告甲○為精神分裂病，被告
    己○○為輕度精神障礙，分別有國軍北投醫院診斷證明書及
    殘障手冊影本各一紙為憑，但被告2 人於本院為準備程序及
    審理時，均外觀整潔、邏輯無礙、言語得當，經委請台北市
    立聯合醫院鑑定被告2 人犯案時之精神狀態，該院陽明院區
    精神科醫師楊逸鴻綜合其等之生活史、病史、司法偵查卷及
    鑑定時臨床所見，認為：被告甲○於90年精神病發，數次住
    院治療，長期之生活功能及社會功能不彰，臨床診斷為「慢
    性精神分裂病，青春型」，其5 次涉案時，均理解周遭事物
    ，亦明瞭自身之情緒及心理狀態，且涉案過程並無明顯之精
    神病症狀，故據以推斷其5 次涉案時，精神狀態均未達精神
    耗弱或心神喪失之程度。而被告己○○長期有情緒困擾，社
    會功能有部分障礙（工作不穩定、涉嫌使用海洛英、行竊、
    曾自殺未遂），且可能有說謊之傾向（其所描述之事前後不
    一致），臨床診斷為「燥鬱病、循環型」，其92年7 月9 日
    所涉竊案，依據被告己○○說法，其理解案發過程之自身心
    理狀態及周遭之事務，依被告甲○之說法，被告己○○理解
    涉案過程之周遭事物，亦未出現怪異且偏離現時之言行，據
    以推斷被告己○○當次犯案時精神狀態並未達精神號或心神
    喪失之程度。又依據被告己○○之說法，其對於92年10月6
    日涉案時之心理狀態，周遭事物皆清楚，其思考之邏輯推理
    亦無明顯障礙，且無證據顯示其當時受情緒或精神病症之影
    響，據以推斷其於92年10月6 日涉案時，精神狀態並未達心
    神喪失或精神耗弱之程度。以上鑑定結果，有卷附台北市立
    聯合醫院94年5 月23日北市醫陽字第09431868300 號函附精
    神鑑定報告書2 份可稽，綜合被告2 人法庭活動以觀，可認
    其等雖罹有精神疾病，但未影響其等犯案時對周遭事物之認
    知及對法律之認識，確無精神耗弱或心神喪失知情狀。其等
    竊盜犯行明確，洵堪認定。
二、核被告甲○、己○○2 人攜帶兇器為附表編號1 之竊盜犯行
    ，係犯刑法第321 條第1 項第3 款之攜帶兇器加重竊盜罪，
    其等2 人竊取車內部分財物（如香菸、洗車券、回數票等物
    ）得手，即應認竊盜既遂，得手後，雖仍繼續拆卸竊取車內
    音響，尚未得手而為警查獲，無礙於加重竊盜罪既遂犯之成
    立，檢察官於起訴書上誤認為加重竊盜未遂，故就此部分誤
    認應依刑法第321 條第2 項、第1 項第3 款攜帶兇器加重竊
    盜未遂罪處斷，雖有未洽，惟蒞庭之檢察官實行公訴時已更
    正確認此竊盜犯行為既遂，並已更正此部分論罪科刑之法條
    ，認應依既遂罪處斷，基於檢察一體之原則，本院應就更正
    後之論罪科刑法條予以審究，自無庸變更起訴法條，先予敘
    明。又被告2 人就此次犯行，有行為分擔、犯意聯絡，均為
    共同正犯。至於被告甲○附表編號2 、4 、5 、6 號竊盜犯
    行，被告己○○附表編號3 竊盜犯行，核係犯刑法第320 條
    第1 項普通竊盜罪，其等各該次普通竊盜犯行，與上開共同
    攜帶兇器加重竊盜犯行，各時間緊接、手段相似，顯係分別
    基於概括之犯意，多次觸犯犯罪基本構成要件相同之罪名，
    均應論以攜帶兇器加重竊盜連續犯一罪，並加重其刑。被告
    甲○附表編號5 、6 之竊盜犯行（即93年度偵字第6592號移
    送併辦部分），雖未經公訴人於起訴書內指述，惟上開犯行
    既與公訴人起訴部分有連續犯裁判上一罪關係，為起訴效力
    所及，本院應併與審理，附此敘明。爰審酌被告2 人長期患
    有精神疾病，社會化不良，致罹刑章，於他人財產權益不無
    侵害，尤其，被告甲○行竊次數不少，情節較重，惟念其等
    犯後均坦承犯行，態度尚屬良好等一切情狀，分就2 人各量
    處如主文所示之刑。
三、扣案尖嘴鉗1 支、一字起子1 支、十字起子2 支為被告甲○
    、己○○所有，係被告2 人共犯附表編號1 之攜帶兇器加重
    竊盜罪所用之物，業據被告2 人供承明確；而扣案鑰匙1 串
    為被告甲○所有，為其犯附表編號4 竊盜犯行所用之物，亦
    據被告甲○自承在案，依刑法第38條第1 項第2 款規定，應
    分別於各該被告項下宣告沒收。
據上論斷，應依刑事訴訟法第299 條第1 項前段、第273 條之1
第1 項，刑法第28條、第56條、第321 條第1 第3 款、第38條第
1 項第2 款，罰金罰鍰提高標準條例第1 條前段，判決如主文。
本案經檢察官鄭世揚到庭執行職務。
中　　華　　民　　國　　94　　年　　6　　月　   30    日
                     臺灣士林地方法院刑事第7庭
　　                   法  官  楊得君
以上正本證明與原本無異。
如不服本判決應於判決送達後10日內向本院提出上訴狀。
                       書記官  曾韻蒔
中　　華　　民　　國　　94　　年　　6　　月　   30    日
附錄本案論罪科刑法條全文：
中華民國刑法第321 條第1 項第3 款：
犯竊盜罪而有左列情形之一者，處6 月以上、5 年以下有期徒刑
：攜帶兇器而犯之者。
附表：
  ┌──┬────┬────┬───┬────┬─────────┬───┐
　│編號│時　　間│地　　點│行竊人│行竊方式│竊得財物　　　　　│被害人│
　├──┼────┼────┼───┼────┼─────────┼───┤
　│ 一 │民國92年│臺北縣汐│甲○、│持其等所│竊取MARLBORO香煙1 │郭榮燦│
　│　　│7 月9 日│止市招商│己○○│有足供兇│包、國道高速公路回│　　　│
　│　　│凌晨2 時│街3 號旁│　　　│器使用之│數票3 張、免費洗車│　　　│
　│　　│30分許  │（車號9 │　　　│尖嘴鉗1 │券2 張得手，正在拆│　　　│
　│　　│　　    │Ｂ-2147 │　　　│支、一字│卸車用CD音響主機時│　　　│
　│　　│　　　　│號自小客│　　　│起子1 支│，為警查獲。　　　│　　　│
　│　　│　　　　│車內）  │　　　│、十字起│　                │　　　│
　│　　│　　　　│　　　  │　　　│子2 支行│　                │　　　│
  │    │        │        │      │竊，適被│　                │      │
  │    │        │        │      │害人所有│　　　　　　　　　│      │
  │    │        │        │      │之車號B-│                  │      │
  │    │        │        │      │B-2147  │                  │      │
  │    │        │        │      │號自用小│                  │      │
  │    │        │        │      │客車車門│                  │      │
  │    │        │        │      │未鎖，得│                  │      │
  │    │        │        │      │以打開車│                  │      │
  │    │        │        │      │門竊取車│                  │      │
  │    │        │        │      │內香菸等│                  │      │
  │    │        │        │      │財物得手│                  │      │
  │    │        │        │      │，正以起│                  │      │
  │    │        │        │      │子拆卸CD│                  │      │
  │    │        │        │      │音響主機│                  │      │
  │    │        │        │      │時，為警│                  │      │
  │    │        │        │      │查獲。　│                  │      │
  │    │        │        │      │　　　　│                  │      │
　├──┼────┼────┼───┼────┼─────────┼───┤
　│ 二 │92年9 月│臺北市士│甲○　│徒手　　│車號ASI-060號機車 │丁○○│
　│　　│11日20時│林區通河│　　　│　　　　│　　　　　　      │　　　│
　│　　│許      │西街2段 │　　　│　　　　│　　　　　　　　　│　　　│
　│　　│　　　  │42號前  │　　　│　　　　│　　　　　　　　　│　　　│
  │    │        │        │      │        │                  │      │
　├──┼────┼────┼───┼────┼─────────┼───┤
　│ 三 │92年10月│臺北縣汐│己○○│徒手　　│車號4218 -FM號自小  戊○○│
　│　　│6 日清晨│止市中正│　　　│　　　　│客車　            │　　　│
　│　　│6時許   │路244 巷│　　　│　　　　│　                │　　　│
　│　　│　　　  │內      │　　　│　　　　│　                │　　　│
  │    │        │　      │      │        │　                │      │
  │    │        │　      │      │        │　　　　　　　　　│      │
  │    │        │        │      │        │　　　　　　　　　│      │
　├──┼────┼────┼───┼────┼─────────┼───┤
　│ 四 │92年10月│臺北縣三│甲○　│以其所有│車號QUN -602號機車│乙○○│
　│　　│31日21時│重市重新│　　　│之扣案腳│　　　　          │　　　│
　│　　│許      │路天臺廣│　　　│踏車鑰匙│　                │　　　│
　│　　│　      │場附近　│　　　│1 串開啟│　                │　　　│
  │    │        │        │      │機車車鎖│　　　　　　　　　│      │
  │    │        │        │      │　      │　　　　　　　　　│      │
  │    │        │        │      │　　　　│                  │      │
  │    │        │        │      │　　　　│                  │      │
  │    │        │        │      │　　　　│                  │      │
　├──┼────┼────┼───┼────┼─────────┼───┤
  │ 五 │93年7 月│台北市士│甲○  │徒手竊取│LG牌2噸冷氣機、松 │丙○○│
  │    │9 日上午│林區福港│      │之，並以│格牌2 噸分離式冷氣│      │
  │    │4 時許  │街18巷12│      │拾獲他人│機、歌林牌2 噸半分│      │
  │    │        │號前    │      │棄置之手│離式冷氣機各1台   │      │
  │    │        │        │      │推車裝載│                  │      │
  │    │        │        │      │，得手後│                  │      │
  │    │        │        │      │推到台北│                  │      │
  │    │        │        │      │市士林區│                  │      │
  │    │        │        │      │基河路資│                  │      │
  │    │        │        │      │源回收處│                  │      │
  │    │        │        │      │變賣新台│                  │      │
  │    │        │        │      │幣800元 │                  │      │
  ├──┼────┼────┼───┼────┼─────────┼───┤
  │六  │93年7月1│同編號五│甲○  │徒手竊取│國際牌冷氣機1台   │同編號│
  │    │0日上午5│        │      │之，並以│                  │五    │
  │    │時19分許│        │      │時或他人│                  │      │
  │    │        │        │      │棄置之手│                  │      │
  │    │        │        │      │推車裝裝│                  │      │
  │    │        │        │      │載，搬運│                  │      │
  │    │        │        │      │得手之際│                  │      │
  │    │        │        │      │，為警查│                  │      │
  │    │        │        │      │獲。    │                  │      │
  └──┴────┴────┴───┴────┴─────────┴───┘
